KAIQUE GOMES MACHADO

Engenheiro de Computação

• Piracicaba, SP

⊠ kaique.engcomp@gmail.com

kaiquecodes.github.io

Especialista em Desenvolvimento de Software pela Residência em Tecnologia da Informação do Tribunal Regional Federal da 5º Região (TRF5) em parceria com o Instituto Metrópole Digital (IMD), formado em Ciência e Tecnologia pela Universidade Federal do Rio Grande do Norte (UFRN) e formado em Engenharia da Computação (UFRN).

Experiência Profissional

Aiyra Desenvolvimento de Software e Ciência de dados LTDA

Novembro 2022 - Atual

Desenvolvedor de Software

- Desenvolvimento de funcionalidades nos aplicativos da Chesf (Companhia Hidrelétrica do São Francisco).
- Uso da linguagem Dart e do Flutter como tecnologia de desenvolvimento mobile.
- Desenvolvimento de funcionalidades em API com .NET Framework.
- Utilização de bancos de dados Oracle e Microsoft SQL Server.
- Uso do Git e Gitlab como repositório local e remoto, respectivamente.

Tribunal Regional Federal da 5º Região, TRF5

Outubro 2021- Mar 2023

Residente em Desenvolvimento de Software

- Desenvolvimento do aplicativo Pje 2x Mobile para uso da Justiça Federal da 5º região.
- Uso da linguagem Dart e do Flutter como tecnologia de desenvolvimento.
- Criação da documentação do projeto, documento de requisitos, arquitetura e design de telas.
- Gerenciamento do projeto através do Scrum e do Kanban.
- Alterações no sistema Processo Judicial Eletrônico (PJE) utilizando Java e Spring
- Integração com o sistema Processo Judicial Eletrônico (PJE) através de API Rest.
- Uso do Git e Gitlab como repositório local e remoto, respectivamente.

Educação

Universidade Federal do Rio Grande do Norte, IMD, UFRN Residência em Tecnologia da Informação Universidade Federal do Rio Grande do Norte, UFRN Bacharelado em Engenharia de Computação Universidade Federal do Rio Grande do Norte, UFRN Ago 2017 – Fev 2020 Bacharelado em Ciências e Tecnologia Cursos Complementares

Universidade Federal do Rio Grande do Norte, IMD, UFRN

Out 2020

Programador de Dispositivos Móveis, 200 horas